dev/adverb/adverb.ne.dix
  <!-- झ्वाप्प; झ्वाप्प; 1 -->
    <pardef n="झ्वाप्प__adv">
      <e>
        <p>
          <l></l>
          <r><s n="adv"/><s n=""/></r>
        </p>
      </e>
    </pardef>

  <!-- भिन्नाभिन्नै; भिन्नाभिन्नै; 1 -->
    <pardef n="भिन्नाभिन्नै__adv">
      <e>
        <p>
          <l></l>
          <r><s n="adv"/><s n=""/></r>
        </p>
      </e>
    </pardef>

  <!-- बस्तुत; बस्तुत; 1 -->
    <pardef n="बस्तुत__adv">
      <e>
        <p>
          <l></l>
          <r><s n="adv"/><s n=""/></r>
        </p>
      </e>
    </pardef>

  <!-- गुणात्मकभन्दा; गुणात्मकभन्दा; 1 -->
    <pardef n="गुणात्मकभन्दा__adv">
      <e>
        <p>
          <l></l>
          <r><s n="adv"/><s n=""/></r>
        </p>
      </e>
    </pardef>

  <!-- फुरुङ्ग; फुरुङ्ग; 1 -->
    <pardef n="फुरुङ्ग__adv">
      <e>
        <p>
          <l></l>
          <r><s n="adv"/><s n=""/></r>
        </p>
      </e>
    </pardef>

  <!-- गाह्रो; गाह्रो; 1 -->
    <pardef n="गाह्रो__adv">
      <e>
        <p>
          <l></l>
          <r><s n="adv"/><s n=""/></r>
        </p>
      </e>
    </pardef>

  <!-- मोटामोटी; मोटामोटी; 1 -->
    <pardef n="मोटामोटी__adv">
      <e>
        <p>
          <l></l>
          <r><s n="adv"/><s n=""/></r>
        </p>
      </e>
    </pardef>

  <!-- रामकृष्णादि; रामकृष्णादि; 1 -->
    <pardef n="रामकृष्णादि__adv">
      <e>
        <p>
          <l></l>
          <r><s n="adv"/><s n=""/></r>
        </p>
      </e>
    </pardef>

  <!-- भरखर; भरखर; 1 -->
    <pardef n="भरखर__adv">
      <e>
        <p>
          <l></l>
          <r><s n="adv"/><s n=""/></r>
        </p>
      </e>
    </pardef>

  <!-- मुखेन्जी; मुखेन्जी; 1 -->
    <pardef n="मुखेन्जी__adv">
      <e>
        <p>
          <l></l>
          <r><s n="adv"/><s n=""/></r>
        </p>
      </e>
    </pardef>

  <!-- बाहिर; बाहिर; 1 -->
    <pardef n="बाहिर__adv">
      <e>
        <p>
          <l></l>
          <r><s n="adv"/><s n=""/></r>
        </p>
      </e>
    </pardef>

  <!-- सर्वोपरि; सर्वोपरि; 1 -->
    <pardef n="सर्वोपरि__adv">
      <e>
        <p>
          <l></l>
          <r><s n="adv"/><s n=""/></r>
        </p>
      </e>
    </pardef>

  <!-- मुसुमुसु; मुसुमुसु; 1 -->
    <pardef n="मुसुमुसु__adv">
      <e>
        <p>
          <l></l>
          <r><s n="adv"/><s n=""/></r>
        </p>
      </e>
    </pardef>

  <!-- लटरम्म; लटरम्म; 1 -->
    <pardef n="लटरम्म__adv">
      <e>
        <p>
          <l></l>
          <r><s n="adv"/><s n=""/></r>
        </p>
      </e>
    </pardef>

  <!-- पूर्ववत्; पूर्ववत्; 1 -->
    <pardef n="पूर्ववत्__adv">
      <e>
        <p>
          <l></l>
          <r><s n="adv"/><s n=""/></r>
        </p>
      </e>
    </pardef>

  <!-- मोटर-बाटोभन्दा; मोटर-बाटोभन्दा; 1 -->
    <pardef n="मोटर-बाटोभन्दा__adv">
      <e>
        <p>
          <l></l>
          <r><s n="adv"/><s n=""/></r>
        </p>
      </e>
    </pardef>

  <!-- पूर्वपट्टी; पूर्वपट्टी; 1 -->
    <pardef n="पूर्वपट्टी__adv">
      <e>
        <p>
          <l></l>
          <r><s n="adv"/><s n=""/></r>
        </p>
      </e>
    </pardef>

  <!-- परपर; परपर; 1 -->
    <pardef n="परपर__adv">
      <e>
        <p>
          <l></l>
          <r><s n="adv"/><s n=""/></r>
        </p>
      </e>
    </pardef>

  <!-- देख्नेबित्तिकै; देख्नेबित्तिकै; 1 -->
    <pardef n="देख्नेबित्तिकै__adv">
      <e>
        <p>
          <l></l>
          <r><s n="adv"/><s n=""/></r>
        </p>
      </e>
    </pardef>

  <!-- चौपट्ट; चौपट्ट; 1 -->
    <pardef n="चौपट्ट__adv">
      <e>
        <p>
          <l></l>
          <r><s n="adv"/><s n=""/></r>
        </p>
      </e>
    </pardef>

  <!-- जस्तो; जस्तो; 1 -->
    <pardef n="जस्तो__adv">
      <e>
        <p>
          <l></l>
          <r><s n="adv"/><s n=""/></r>
        </p>
      </e>
    </pardef>

  <!-- बर्षेनी; बर्षेनी; 1 -->
    <pardef n="बर्षेनी__adv">
      <e>
        <p>
          <l></l>
          <r><s n="adv"/><s n=""/></r>
        </p>
      </e>
    </pardef>

  <!-- पर; पर; 1 -->
    <pardef n="पर__adv">
      <e>
        <p>
          <l></l>
          <r><s n="adv"/><s n=""/></r>
        </p>
      </e>
    </pardef>

  <!-- राष्ट्रव्यापी; राष्ट्रव्यापी; 1 -->
    <pardef n="राष्ट्रव्यापी__adv">
      <e>
        <p>
          <l></l>
          <r><s n="adv"/><s n=""/></r>
        </p>
      </e>
    </pardef>

  <!-- फेरी; फेरी; 1 -->
    <pardef n="फेरी__adv">
      <e>
        <p>
          <l></l>
          <r><s n="adv"/><s n=""/></r>
        </p>
      </e>
    </pardef>

  <!-- भनिहाल्नुभन्दा; भनिहाल्नुभन्दा; 1 -->
    <pardef n="भनिहाल्नुभन्दा__adv">
      <e>
        <p>
          <l></l>
          <r><s n="adv"/><s n=""/></r>
        </p>
      </e>
    </pardef>

  <!-- लरक्क; लरक्क; 1 -->
    <pardef n="लरक्क__adv">
      <e>
        <p>
          <l></l>
          <r><s n="adv"/><s n=""/></r>
        </p>
      </e>
    </pardef>

  <!-- साच्चै; साच्चै; 1 -->
    <pardef n="साच्चै__adv">
      <e>
        <p>
          <l></l>
          <r><s n="adv"/><s n=""/></r>
        </p>
      </e>
    </pardef>

  <!-- रातोरात; रातोरात; 1 -->
    <pardef n="रातोरात__adv">
      <e>
        <p>
          <l></l>
          <r><s n="adv"/><s n=""/></r>
        </p>
      </e>
    </pardef>

  <!-- टुपुक्क; टुपुक्क; 1 -->
    <pardef n="टुपुक्क__adv">
      <e>
        <p>
          <l></l>
          <r><s n="adv"/><s n=""/></r>
        </p>
      </e>
    </pardef>

  <!-- अगिल्तिर; अगिल्तिर; 1 -->
    <pardef n="अगिल्तिर__adv">
      <e>
        <p>
          <l></l>
          <r><s n="adv"/><s n=""/></r>
        </p>
      </e>
    </pardef>

  <!-- आउन्जेल; आउन्जेल; 1 -->
    <pardef n="आउन्जेल__adv">
      <e>
        <p>
          <l></l>
          <r><s n="adv"/><s n=""/></r>
        </p>
      </e>
    </pardef>

  <!-- रातारात; रातारात; 1 -->
    <pardef n="रातारात__adv">
      <e>
        <p>
          <l></l>
          <r><s n="adv"/><s n=""/></r>
        </p>
      </e>
    </pardef>

  <!-- परस्पर; परस्पर; 1 -->
    <pardef n="परस्पर__adv">
      <e>
        <p>
          <l></l>
          <r><s n="adv"/><s n=""/></r>
        </p>
      </e>
    </pardef>

  <!-- फुत्त; फुत्त; 1 -->
    <pardef n="फुत्त__adv">
      <e>
        <p>
          <l></l>
          <r><s n="adv"/><s n=""/></r>
        </p>
      </e>
    </pardef>

  <!-- बरर; बरर; 1 -->
    <pardef n="बरर__adv">
      <e>
        <p>
          <l></l>
          <r><s n="adv"/><s n=""/></r>
        </p>
      </e>
    </pardef>

  <!-- वर्तमानभन्दा; वर्तमानभन्दा; 1 -->
    <pardef n="वर्तमानभन्दा__adv">
      <e>
        <p>
          <l></l>
          <r><s n="adv"/><s n=""/></r>
        </p>
      </e>
    </pardef>

  <!-- पलुक्-पुलक्; पलुक्-पुलक्; 1 -->
    <pardef n="पलुक्-पुलक्__adv">
      <e>
        <p>
          <l></l>
          <r><s n="adv"/><s n=""/></r>
        </p>
      </e>
    </pardef>

  <!-- झ्वाम; झ्वाम; 1 -->
    <pardef n="झ्वाम__adv">
      <e>
        <p>
          <l></l>
          <r><s n="adv"/><s n=""/></r>
        </p>
      </e>
    </pardef>

  <!-- सरक्कै; सरक्कै; 1 -->
    <pardef n="सरक्कै__adv">
      <e>
        <p>
          <l></l>
          <r><s n="adv"/><s n=""/></r>
        </p>
      </e>
    </pardef>

  <!-- चिट-चिट; चिट-चिट; 1 -->
    <pardef n="चिट-चिट__adv">
      <e>
        <p>
          <l></l>
          <r><s n="adv"/><s n=""/></r>
        </p>
      </e>
    </pardef>

  <!-- जोड्नेपट्टि; जोड्नेपट्टि; 1 -->
    <pardef n="जोड्नेपट्टि__adv">
      <e>
        <p>
          <l></l>
          <r><s n="adv"/><s n=""/></r>
        </p>
      </e>
    </pardef>

  <!-- यत्र; यत्र; 1 -->
    <pardef n="यत्र__adv">
      <e>
        <p>
          <l></l>
          <r><s n="adv"/><s n=""/></r>
        </p>
      </e>
    </pardef>

  <!-- यत्र; यत्र; 1 -->
    <pardef n="यत्र__">
      <e>
        <p>
          <l></l>
          <r><s n=""/><s n="dem"/></r>
        </p>
      </e>
    </pardef>

    <e lm="झ्वाप्प"><i>झ्वाप्प</i><par n="झ्वाप्प__adv"/></e>
    <e lm="भिन्नाभिन्नै"><i>भिन्नाभिन्नै</i><par n="भिन्नाभिन्नै__adv"/></e>
    <e lm="बस्तुत"><i>बस्तुत</i><par n="बस्तुत__adv"/></e>
    <e lm="गुणात्मकभन्दा"><i>गुणात्मकभन्दा</i><par n="गुणात्मकभन्दा__adv"/></e>
    <e lm="फुरुङ्ग"><i>फुरुङ्ग</i><par n="फुरुङ्ग__adv"/></e>
    <e lm="गाह्रो"><i>गाह्रो</i><par n="गाह्रो__adv"/></e>
    <e lm="मोटामोटी"><i>मोटामोटी</i><par n="मोटामोटी__adv"/></e>
    <e lm="रामकृष्णादि"><i>रामकृष्णादि</i><par n="रामकृष्णादि__adv"/></e>
    <e lm="भरखर"><i>भरखर</i><par n="भरखर__adv"/></e>
    <e lm="मुखेन्जी"><i>मुखेन्जी</i><par n="मुखेन्जी__adv"/></e>
    <e lm="बाहिर"><i>बाहिर</i><par n="बाहिर__adv"/></e>
    <e lm="सर्वोपरि"><i>सर्वोपरि</i><par n="सर्वोपरि__adv"/></e>
    <e lm="मुसुमुसु"><i>मुसुमुसु</i><par n="मुसुमुसु__adv"/></e>
    <e lm="लटरम्म"><i>लटरम्म</i><par n="लटरम्म__adv"/></e>
    <e lm="पूर्ववत्"><i>पूर्ववत्</i><par n="पूर्ववत्__adv"/></e>
    <e lm="मोटर-बाटोभन्दा"><i>मोटर-बाटोभन्दा</i><par n="मोटर-बाटोभन्दा__adv"/></e>
    <e lm="पूर्वपट्टी"><i>पूर्वपट्टी</i><par n="पूर्वपट्टी__adv"/></e>
    <e lm="परपर"><i>परपर</i><par n="परपर__adv"/></e>
    <e lm="देख्नेबित्तिकै"><i>देख्नेबित्तिकै</i><par n="देख्नेबित्तिकै__adv"/></e>
    <e lm="चौपट्ट"><i>चौपट्ट</i><par n="चौपट्ट__adv"/></e>
    <e lm="जस्तो"><i>जस्तो</i><par n="जस्तो__adv"/></e>
    <e lm="बर्षेनी"><i>बर्षेनी</i><par n="बर्षेनी__adv"/></e>
    <e lm="पर"><i>पर</i><par n="पर__adv"/></e>
    <e lm="राष्ट्रव्यापी"><i>राष्ट्रव्यापी</i><par n="राष्ट्रव्यापी__adv"/></e>
    <e lm="फेरी"><i>फेरी</i><par n="फेरी__adv"/></e>
    <e lm="भनिहाल्नुभन्दा"><i>भनिहाल्नुभन्दा</i><par n="भनिहाल्नुभन्दा__adv"/></e>
    <e lm="लरक्क"><i>लरक्क</i><par n="लरक्क__adv"/></e>
    <e lm="साच्चै"><i>साच्चै</i><par n="साच्चै__adv"/></e>
    <e lm="रातोरात"><i>रातोरात</i><par n="रातोरात__adv"/></e>
    <e lm="टुपुक्क"><i>टुपुक्क</i><par n="टुपुक्क__adv"/></e>
    <e lm="अगिल्तिर"><i>अगिल्तिर</i><par n="अगिल्तिर__adv"/></e>
    <e lm="आउन्जेल"><i>आउन्जेल</i><par n="आउन्जेल__adv"/></e>
    <e lm="रातारात"><i>रातारात</i><par n="रातारात__adv"/></e>
    <e lm="परस्पर"><i>परस्पर</i><par n="परस्पर__adv"/></e>
    <e lm="फुत्त"><i>फुत्त</i><par n="फुत्त__adv"/></e>
    <e lm="बरर"><i>बरर</i><par n="बरर__adv"/></e>
    <e lm="वर्तमानभन्दा"><i>वर्तमानभन्दा</i><par n="वर्तमानभन्दा__adv"/></e>
    <e lm="पलुक्-पुलक्"><i>पलुक्-पुलक्</i><par n="पलुक्-पुलक्__adv"/></e>
    <e lm="झ्वाम"><i>झ्वाम</i><par n="झ्वाम__adv"/></e>
    <e lm="सरक्कै"><i>सरक्कै</i><par n="सरक्कै__adv"/></e>
    <e lm="चिट-चिट"><i>चिट-चिट</i><par n="चिट-चिट__adv"/></e>
    <e lm="जोड्नेपट्टि"><i>जोड्नेपट्टि</i><par n="जोड्नेपट्टि__adv"/></e>
    <e lm="यत्र"><i>यत्र</i><par n="यत्र__adv"/></e>
    <e lm="यत्र"><i>यत्र</i><par n="यत्र__"/></e>
